臺灣高等法院刑事裁定
110年度聲字第1362號
聲  請  人  臺灣高等檢察署檢察官
受  刑  人  沈建宏


                （現於法務部○○○○○○○○○○○執行）
上列聲請人因受刑人數罪併罰有二裁判以上，聲請定其應執行之
刑（聲請案號：臺灣高等檢察署110年度執聲字第577號），本院
裁定如下：
    主  文
沈建宏犯如附表所示各罪所處之刑，應執行有期徒刑壹年肆月，
如易科罰金，以新臺幣壹仟元折算壹日。
    理  由
一、聲請意旨略以：受刑人沈建宏因違反毒品危害防制條例等數
    罪，經法院先後判決如附表所示（聲請書附表編號4所示之
    偵查機關年度案號，應更正為如本裁定附表），應依刑法第
    53條、第51條第5款、第41條第1項前段等規定，定其應執行
    之刑，爰依刑事訴訟法第477條第1項聲請裁定等語。
二、按裁判確定前犯數罪者，併合處罰之；數罪併罰，有二裁判
    以上者，依第51條之規定，定其應執行之刑；數罪併罰，分
    別宣告多數有期徒刑者，於各刑中之最長期以上，各刑合併
    之刑期以下，定其刑期，但不得逾30年；犯最重本刑為5年
    以下有期徒刑以下之刑之罪，而受6月以下有期徒刑或拘役
    之宣告者，得以新臺幣1千元、2千元或3千元折算1日，易科
    罰金，刑法第50條第1項前段、第53條、第51條第5款、第41
    條第1項分別定有明文。次按法律上屬於裁量事項，尚非概
    無法律性之拘束，在法律上有其外部界限及內部界限。前者
    法律之具體規定，使法院得以具體選擇為適當裁判，此為裁
    量之外部界限。後者法院為裁量時，應考量法律之目的，法
    律秩序之理念所在，此為裁量之內部界限。法院為裁判時，
    二者均不得有所踰越。在數罪併罰而有二裁判以上，應定其
    應執行刑之案件，法院所為刑之酌定，固屬裁量事項，然對
    於法律之內、外部界限，仍均應受其拘束（最高法院91年度
    台非字第32號、92年度台非字第187號判決意旨參照）。
三、另按刑事訴訟法第370條第2項、第3項，已針對第二審上訴
    案件之定應執行之刑，明定有不利益變更禁止原則之適用；
    而分屬不同案件之數罪併罰有應更定執行刑之情形，倘數罪
    之刑，曾經定其執行刑，再與其他裁判宣告之刑定其執行刑
    時，在法理上亦應同受此原則之拘束。亦即，另定之執行刑
    ，其裁量所定之刑期，不得較重於前定之執行刑加計後裁判
    宣告之刑之總和。而法院於裁量另定應執行之刑時，祇須在
    不逸脫上開範圍內為衡酌，而無全然喪失權衡意義或其裁量
    行使顯然有違比例原則之裁量權濫用之例外情形，並不悖於
    定應執行刑之恤刑目的者，即無違裁量權之內部界限（最高
    法院104年度台抗字第410號裁定意旨參照）。
四、經查，受刑人因違反毒品危害防制條例等案件，經法院先後
    判處如附表所示之刑（其中附表編號1至3所示之罪，前經臺
    灣桃園地方法院108年度聲字第4155號裁定應執行有期徒刑1
    1月，如易科罰金以新臺幣1000元折算1日），均確定在案，
    且附表編號2至4所示之罪，其犯罪時間在附表編號1所示之
    罪判決確定日前，而本院為本件之最後事實審法院等情，有
    各刑事判決書、裁定書、本院被告前案紀錄表附卷可稽。檢
    察官據此以本院為犯罪事實最後裁判之法院，聲請定其應執
    行之刑，本院審核認聲請為正當，爰於上述裁量之界線範圍
    定其應執行刑如主文所示，並諭知易科罰金之折算標準。
據上論斷，應依刑事訴訟法第477條第1項，刑法第53條、第51條
第5款、第41條第1項前段、第8項，裁定如主文。
中　　華　　民　　國　　110 　年　　4 　　月　　20　　日
                  刑事第二十二庭審判長法　官  洪于智
                                      法　官  陳銘壎 
                                      法　官  汪怡君
以上正本證明與原本無異。
如不服本裁定，應於收受送達後五日內向本院提出抗告狀。
                                      書記官  賴怡孜
中　　華　　民　　國　　110 　年　　4 　　月　　22　　日
附表：（臺灣新北地方檢察署，下稱新北地檢；臺灣桃園地方檢
      察署，下稱桃園地檢；臺灣基隆地方檢察署，下稱基隆地
      檢）
編號  1 2 3 4 罪名  毒品危害防制條例 毒品危害防制條例 毒品危害防制條例 幫助詐欺 宣告刑  有期徒刑6月，如易科罰金以新臺幣1000元折算1日。 有期徒刑2月，如易科罰金以新臺幣1000元折算1日。 有期徒刑6月，如易科罰金以新臺幣1000元折算1日。 有期徒刑6月，如易科罰金以新臺幣1000元折算1日。 犯罪日期  107年11月09日 107年11月09日 108年01月20日 107年01月10日 偵查機關 年度案號  新北地檢107年度毒偵字第9333號 新北地檢107年度毒偵字第9333號 桃園地檢108年度毒偵字第817號 基隆地檢108年度偵字第4364、4542號 最後 事實審 法院 臺灣新北地方法院 臺灣新北地方法院 臺灣桃園地方法院 臺灣高等法院  案號 108年度審訴字第280號 108年度審訴字第280號 108年度審訴字第833號 109年度上訴字第4309號  判決日期 108年06月10日 108年06月10日 108年07月19日 110年01月14日 確定 判決 法院 臺灣新北地方法院 臺灣新北地方法院 臺灣桃園地方法院 臺灣高等法院  案號 108年度審訴字第280號 108年度審訴字第280號 108年度審訴字第833號 109年度上訴字第4309號  日期 108年07月11日 108年07月11日 108年08月12日 110年02月17日  備註   新北地檢108年度執字第13255號  桃園地檢108年度執字第13466號 基隆地檢110年度執字第482號   編號1至3所示之罪，前經臺灣桃園地方法院108年度聲字第4155號裁定應執行有期徒刑11月，如易科罰金以新臺幣1000元折算1日。